cs: Sportovní potřeby > Vybavení pro fitness a běžné cvičení > Kardio > Trenažéry > Eliptické trenažery: Elektromagnetické eliptické trenažéry; Magnetické eliptické trenažéry
pl: Sprzęt sportowy > Sprzęt fitness i ogólny do ćwiczeń > Trening kardio > Sprzęt kardio > Orbitreki: Elektromagnetyczne orbitreki; Magnetyczne orbitreki
zh-TW: 體育用品 > 健身及一般運動器材 > 心肺運動 > 心肺訓練器材 > 橢圓機: 電磁橢圓機; 磁性橢圓機
fr: Équipements sportifs > Équipement de fitness et d’exercice général > Cardio > Machines de cardiotraining > Vélos elliptiques: Vélos elliptiques électromagnétiques; Vélos elliptiques magnétiques
ro-RO: Articole sportive > Echipamente pentru fitness și exerciții fizice > Cardio > Aparate pentru cardio > Biciclete eliptice: Biciclete eliptice electromagnetice; Biciclete eliptice magnetice
th: อุปกรณ์กีฬา > อุปกรณ์ออกกำลังกายทั่วไปและฟิตเนส > คาร์ดิโอ > เครื่องคาดิโอ > เครื่องอิลิปทิคอล: เครื่องอิลิปทิคอลแม่เหล็กไฟฟ้า; เครื่องอิลิปทิคอลแม่เหล็ก
fi: Urheilutarvikkeet > Kuntoilu- ja yleiskuntolaitteet > Kestävyysurheilu > Kuntoilulaitteet kestävyysharjoitteluun > Crosstrainerit: Elektromagneettiset crosstrainerit; Magneettiset crosstrainerit
sv: Sportartiklar > Fitness- och allmän träningsutrustning > Konditionsträning > Maskiner för kardioträning > Elliptiska träningsmaskiner: Elektromagnetiska ellipstränare; Magnetiska ellipstränare
en: Sporting Goods > Fitness & General Exercise Equipment > Cardio > Cardio Machines > Elliptical Trainers: Electromagnetic Elliptical Trainers; Magnetic Elliptical Trainers
vi: Dụng cụ thể thao > Thiết bị tập thể thao & thể dục tổng hợp > Bài tập dành cho tim > Máy tập cardio > Máy tập đạp xe: Máy tập đạp xe điện từ; Máy tập đạp xe từ tính
pt-PT: Artigos de desporto > Equipamentos para fitness e exercícios gerais > Cardiofitness > Máquinas de cardiofitness > Bicicletas elípticas: Artigos de treino para elíptica eletromagnética; Artigos de treino para elíptica magnética
sk-SK: Športový tovar > Vybavenie na fitness a cvičenie > Kardio cvičenie > Stroje na kardio tréning > Eliptické trenažéry: Elektromagnetické eliptické trenažéry; Magnetické eliptické trenažéry
nb: Sportsutstyr > Utstyr for fitness- og generell trening > Kardio > Kardiomaskiner > Ellipsemaskiner: Elektromagnetiske ellipsemaskiner; Magnetiske ellipsemaskiner
ko: 스포츠용품 > 피트니스/일반 운동 장비 > 카디오 > 심장 강화 운동 기구 > 일립티컬 트레이너: 전자기식 일립티컬 트레이너; 자석식 일립티컬 트레이너
hu: Sportszerek > Fitnesz és általános edzőfelszerelés > Kardió > Kardiógépek > Elliptikus trénerek: Elektromágneses elliptikus trénerek; Mágneses elliptikus trénerek
de: Sportartikel > Fitness- & allgemeine Trainingsgeräte > Cardio > Cardiogeräte > Crosstrainer: Elektromagnetische Crosstrainer; Magnetische Crosstrainer
it: Articoli sportivi > Attrezzature per fitness e esercizi generali > Cardio > Cardio machine > Elliptical: Ellittiche elettromagnetiche; Ellittiche magnetiche
pt-BR: Artigos esportivos > Equipamentos de fitness e exercícios gerais > Cardio > Aparelhos para exercícios aeróbicos > Elípticos: Treinadores elípticos eletromagnéticos; Treinadores elípticos magnéticos
da: Sportsartikler > Fitness og almindeligt træningsudstyr > Cardio > Cardio-maskiner > Crosstrainer: Elektromagnetiske crosstrænere; Magnetiske crosstrænere
sl-SI: Športna oprema > Oprema za fitnes in splošno vadbo > Kardio > Kardio naprave > Eliptični trenažerji: Elektromagnetni eliptični trenažerji; Magnetni eliptični trenažerji
ja: スポーツ用品 > フィットネス・一般的な運動器具 > 有酸素運動 > フィットネスマシン > エリプティカルマシン: 電磁エリプティカルマシン; 磁気エリプティカルマシン
ru: Спортивные товары > Фитнес и физические упражнения > Кардиотренировки > Кардиотренажеры > Эллиптические тренажеры: Электромагнитные эллиптические тренажеры; Магнитные эллиптические тренажеры
es: Equipamiento deportivo > Equipos de fitness y ejercicio general > Cardio > Máquinas de cardio > Bicicletas elípticas: Bicicletas elípticas electromagnéticas; Bicicletas elípticas magnéticas
hr-HR: Sportska oprema > Oprema za fitness i tjelovježbu > Kardio > Kardio sprave > Eliptični trenažeri: Elektromagnetski eliptični trenažeri; Magnetski eliptični trenažeri
nl: Sportartikelen > Fitness- en algemene trainingsapparaten > Cardio > Cardioapparaten > Crosstrainers: Elektromagnetische crosstrainers; Magnetische crosstrainers
lt-LT: Sporto prekės > Fitneso ir bendrojo pobūdžio treniruočių įranga > Kardiotreniruotės > Kardiotreniruokliai > Elipsiniai treniruokliai: Elektromagnetiniai elipsiniai treniruokliai; Magnetiniai elipsiniai treniruokliai
tr: Spor Malzemeleri > Fitness ve Genel Egzersiz Ekipmanları > Kardiyo > Kardiyo Makineleri > Eliptik Bisikletler: Elektromanyetik Eliptik Bisikletler; Manyetik Eliptik Bisikletler
zh-CN: 体育用品 > 健身与一般运动器材 > 有氧运动 > 有氧运动机 > 椭圆机: 电磁椭圆机; 磁性椭圆机
el: Αθλητικά είδη > Εξοπλισμός για γενική άσκηση & φυσική κατάσταση > Ασκήσεις καρδιοαναπνευστικής άσκησης > Μηχανήματα καρδιοαναπνευστικής άσκησης > Ελλειπτικά μηχανήματα: Ηλεκτρομαγνητικά ελλειπτικά μηχανήματα; Μαγνητικά ελλειπτικά μηχανήματα
bg-BG: Спортни стоки > Оборудване за фитнес и общи упражнения > Кардио тренировки > Уреди за кардио тренировки > Елиптични тренажори: Електромагнитни елиптични тренажори; Магнитни елиптични тренажори